MUHAMMAD NAJMI MUHTARAM

+62857-5088-5882 | najmi25muhammad@gmail.com | LinkedIn | GitHub | Website-Portofolio | Bogor, ID (Indonesia)

PROFIL

Mahasiswa semester akhir Ilmu Komputer di Universitas Pakuan dengan keahlian dalam Visual Studio Code, Figma, dan Microsoft Office. Berpengalaman magang di Allsys Solution dan aktif dalam organisasi, khususnya di IEEE Student Branch Universitas Pakuan dan Novo Club Paragon, yang mengembangkan kemampuan komunikasi dan kerja sama tim. Dengan keinginan kuat untuk terus belajar, saya siap menghadapi tantangan serta berkontribusi di lingkungan kerja profesional.

PENDIDIKAN

UNIVERSITAS PAKUAN

Bogor, ID

Sarjana Ilmu Komputer

2020 - Sekarang

IPK: 3.76 / 4.0;

PENGALAMAN

PONDOK BAKSO NN

Bogor, ID

Business analyst - Magang Januari 2024 - Mei 2024

- Melakukan analisis data penjualan untuk mengidentifikasi tren dan pola penjualan.
- Menyediakan laporan analisis yang membantu tim manajemen dalam pengambilan keputusan strategis.
- Mengembangkan model prediksi penjualan menggunakan metode Single Moving Average sehingga memiliki akurasi dibawah 20%
- Menggunakan alat analisis data seperti Excel dan perangkat lunak berbasis web untuk pengolahan data dan pembuatan visualisasi.

PT ALLSYS SOLUTIONS

Bogor, ID

Full Stack Developer - Magang

Agustus 2023 - November 2023

- Merancang dan mengembangkan desain UI/UX untuk web perusahaan, memastikan pengalaman pengguna yang optimal.
- Membuat sistem website keuangan untuk PT Allsys Solutions, meliputi analisis kebutuhan, pengembangan, dan pengujian, guna mendukung efisiensi dan akurasi pelaporan keuangan.
- Melakukan analisis data penjualan untuk mengidentifikasi tren dan pola penjualan.
- Menyediakan laporan analisis yang membantu tim manajemen dalam pengambilan keputusan strategis.
- Berperan aktif dalam kolaborasi antara departemen akuntansi untuk menjamin bahwa sistem informasi keuangan yang dikembangkan selaras dengan kebutuhan strategis bisnis dan patuh terhadap regulasi keuangan yang berlaku

UNIVERSITAS PAKUAN

Bogor, ID

Tugas Akhir - Mahasiswa

Mei 2023- Juni 2023

- Berhasil menyelesaikan pembuatan website bertema perpustakaan bersama 4 orang tim
- Bertanggung jawab dalam pembuatan fitur yang dibutuhkan seperti pembuatan identitas kartu peminjam, laporan peminjaman dan pengembalian buku menggunakan HTML, CSS dan Laravel
- Mengkoordinasikan tim dalam pengerjaan website, sehingga website dapat selesai sebelum waktu yang ditentukan

PENGHARGAAN & BEASISWA

DICODING Bogor, ID

Beasiswa Baparekraf Developer - Siswa

April 2022 – Juni 2022

- Menerima beasiswa dari Kementrian Pariwisata dan Ekonomi Kreatif untuk mengasah kemampuan Frontend khusus nya pada Web Programming
- Berhasil Membuat sebuah website sederhana sebagai syarat lulus dari beasiswa dalam waktu 2 bulan
- Mempelajari dan berlatih dalam bidang front end Engineering dengan fokus pada Pemrograman dasar web menggunakan HTML, CSS dan JavaScript

PENGALAMAN ORGANISASI

IEEE STUDENT BRANCH - Universitas Pakuan

2022 - 2023

Divisi Manajemen Konsumsi

- Bertanggung jawab atas pemesanan dan pengaturan katering untuk acara-acara besar, termasuk konferensi dan seminar
- Menegosiasikan kontrak dengan pemasok makanan untuk mendapatkan harga terbaik dan memastikan pengiriman yang tepat waktu

KOMPETISI

IT COMPETITION - Kompetisi Desain UI/UX

Januari 2023

- Membentuk tim dan Mengikuti lomba desain yang diadakan kampus hingga mendapatkan juara ke 5
- Membuat desain antarmuka pengguna untuk aplikasi seluler Health Care berbasis mobile.
- Menghasilkan desain yang atraktif untuk meningkatkan pengalaman pengguna.
- Menggunakan: Figma

PROYEK

BUILDWITH ANGGA - Project Desain UI/UX

Desember 2023

- Membuat desain antarmuka pengguna untuk situs website NFT.
- Mempelajari style guide, auto-layout, variants dan komponen yang ada di figma
- Menggunakan: Figma

MUHAMMAD NAJMI MUHTARAM - Website Pribadi

Juli 2023

- Merancang dan mengembangkan sebuah situs web pribadi
- Menggunakan: JavaScript, HTML, CSS, TailwindCSS

PERPUSTAKAAN-KITA - Tugas Akhir Web Programming

Juni 2023

- Merancang dan mengembangkan sebuah website perpustakaan dengan memperhatikan kenyamanan pengguna serta kelengkapan fitur yang diperlukan
- Menggunakan: JavaScript, HTML, CSS, Laravel

BUILDWITH ANGGA - Project Desain UI/UX

Agustus 2022

- Membuat desain antarmuka pengguna untuk proyek pembangunan situs website furniture.
- Mempelajari auto-layout, variants dan komponen yang ada di figma
- Menggunakan: Figma

BUILDWITH ANGGA - Project Desain UI/UX

Februari 2022

- Mengikuti kursus online yang meliputi prinsip-prinsip desain UI/UX, metode riset, prototyping, dan pengujian pengguna.
- Membuat desain antarmuka pengguna untuk aplikasi seluler Money Application berbasis mobile.
- Menghasilkan desain yang intuitif dan menarik yang meningkatkan pengalaman pengguna.
- Menggunakan: Figma

SERTIFIKAT PRIBADI

- BUILD WITHANGGA "UI/UX Design Website Design With Figma"
- Marketing Management BRANDING
- MARKET RESEARCH IN B2C SALES
- BUILD WITHANGGA Complete Web Designer in with Figma
- BUILD WITHANGGA Complete UI Design: Visual Design, Prototype, Usability Test
- DICODING: Belajar Membuat Front End Web Untuk Pemula

SKILLS

Microsoft Office: Microsoft Word, Microsoft Excel, Microsoft PowerPoint

Design: Figma, Canva

Coding: HTML, CSS, TailwindCSS, JavaScript, Codeigniter, Laravel